臺灣臺中地方法院刑事判決　
110年度訴字第1361號
公  訴  人  臺灣臺中地方檢察署檢察官
被      告  吳俊龍



選任辯護人  張家豪律師（法扶律師）
上列被告因違反槍砲彈藥刀械管制條例案件，經檢察官提起公訴
（110年度偵字第13177號、第14123號），本院判決如下：
    主  文
吳俊龍未經許可，持有可發射子彈具有殺傷力之非制式手槍，累
犯，處有期徒刑陸年，併科罰金新臺幣拾萬元，罰金如易服勞役
，以新臺幣壹仟元折算壹日。扣案如附表編號1 至編號7 所示之
物，均沒收。
    犯罪事實
一、吳俊龍知悉可發射子彈具有殺傷力之非制式手槍、子彈、槍
    砲之主要組成零件，均係槍砲彈藥刀械管制條例所列管之物
    品，非經中央主管機關許可，不得持有，竟未經許可，基於
    持有具殺傷力非制式手槍、子彈及槍砲之主要組成零件之犯
    意，於民國110年3月間某日，在真實姓名年籍均不詳，綽號
    「阿連」位在臺中市太平區住處附近，收受「阿連」所交付
    ，如附表編號1至編號3所示之具殺傷力非制式手槍各1 枝
　　、附表編號7所示屬槍砲主要組成零件之金屬槍管1枝，及附
    表編號4至編號6、編號8、編號9所示具殺傷力之子彈，而非
    法持有之，並於110 年4月11日晚間10時30分前某不詳時間
    ，將附表編號1所示之非制式手槍1枝，及附表編號4、編號5
    、編號8所示具殺傷力之子彈，放置於其所駕駛，車牌號碼
    為000-0000號自小客車內，而攜出在外。嗣於110 年4月11
    日晚間10時30分許，經警持本院核發之搜索票，在臺中市○○
    區○○街000巷0號前，對吳俊龍所駕駛之前揭車牌號碼000-00
    00號自小客車執行搜索時，當場扣得吳俊龍所有，如附表編
    號1所示之非制式手槍1枝，及附表編號4、編號5、編號8所
    示具殺傷力之子彈（另扣得不具殺傷力如附表編號10、編號
    13所示之物）。員警復得吳俊龍之同意，於110年4月1日晚
    間11時45分許，在臺中市○○區○○路000號5樓吳俊龍住處執行
    搜索，並扣得吳俊龍所有，如附表編號2、編號3所示之非制
    式手槍各1枝、如附表編號7所示屬槍砲主要組成零件之金屬
    槍管1枝，及如附表編號6、編號9所示具殺傷力之子彈（另
    扣得不具殺傷力如附表編號11、編號12所示之子彈，及與本
    案無涉、如附表編號14至編號30所示之物），而悉上情。
二、案經臺中市政府警察局第一分局報告臺灣臺中地方檢察署檢
    察官偵查起訴。
    理  由
壹、證據能力部分
一、按被告以外之人於審判外之言詞或書面陳述，除法律有規定
    者外，不得作為證據；被告以外之人於審判外之陳述，雖不
    符刑事訴訟法第159 條之1 至同條之4 之規定，而經當事人
    於審判程序同意作為證據，法院審酌該言詞陳述或書面陳述
    作成時之情況，認為適當者，亦得為證據。當事人、代理人
    或辯護人於法院調查證據時，知有刑事訴訟法第159 條第1
    項不得為證據之情形，而未於言詞辯論終結前聲明異議者，
    視為有前項之同意，刑事訴訟法第159 條第1 項、第159 條
    之5 分別定有明文。查本判決所引用之各項據以認定事實之
    傳聞證據，被告吳俊龍、辯護人及公訴人於本院言詞辯論終
    結前，均不爭執而未曾聲明異議，本院審酌該等言詞及書面
    陳述作成時之情況，並無出於非任意性或不正取供，或違法
    或不當情事，且客觀上亦無不可信之情況，堪認為適當，揆
    諸前開說明，依法均有證據能力。
二、又傳聞法則乃對於被告以外之人於審判外之言詞或書面陳述
    而為之規範。本案判決以下引用之非供述證據，固無刑事訴
    訟法第159 條第1 項規定傳聞法則之適用，然經本院於審理
    時依法踐行調查證據程序，與本案待證事實具有自然之關聯
    性，且無證據證明係公務員違法取得之物，依法自得作為證
    據。
貳、實體部分
一、認定事實部分
（一）上揭犯罪事實，業據被告吳俊龍坦承不諱，且有職務報告
      、本院110年度聲搜字第482號搜索票、自願受搜索同意書
      、臺中市政府警察局第一分局搜索扣押筆錄、扣押物品目
      錄表、扣押物品收據（執行時間：110年4月11日晚間10時
      30分許；執行處所：臺中市○○區○○街000巷0號前）、臺中
      市政府警察局第一分局搜索扣押筆錄、扣押物品目錄表、
      扣押物品收據（執行時間：110年4月11日晚間11時45分許
      ；執行處所：臺中市○○區○○路000號5樓）、車牌號碼000-
      0000號自用小客車之車輛詳細資料報表各1份、臺中市政
      府警察局槍枝初步檢視報告表1份暨手槍初檢照片29張、
      查獲現場照片21張、扣案物品照片4張（見110年度偵字第
      13177號偵卷第39頁至第40頁、第59頁至第81頁、第87頁
      至第109頁、第115頁至第141頁、第169頁）在卷供參，復
      有附表編號1至編號9所示之物扣案可稽。
（二）又扣案如附表編號1至編號3所示之槍枝，經送請內政部警
      政署刑事警察局鑑定後，認㈠送鑑手槍1枝（槍枝管制編號
      ：0000000000號），認係非制式手槍，由仿手槍外型製造
      之槍枝，組裝已貫通之金屬槍管而成，擊發功能正常，可
      供擊發適用子彈使用，認具殺傷力；㈡送鑑手槍1枝（槍枝
      管制編號：0000000000號，另含內具阻鐵之金屬槍管1枝
      ），認係非制式手槍，由仿手槍外型製造之槍枝，組裝已
      貫通之金屬槍管而成，槍枝欠缺抓仔勾，惟仍可供擊發適
      用子彈使用，認具殺傷力；㈢送鑑手槍1枝（槍枝管制編號
      ：0000000000號），認係非制式手槍，由仿手槍外型製造
      之槍枝，組裝已貫通之金屬槍管而成，擊發功能正常，可
      供擊發適用子彈使用，認具殺傷力。另扣案如附表編號4
      至編號6、編號8至編號12所示之子彈、編號7所示之手槍
      槍管，經送請內政部警政署刑事警察局鑑定後，認㈠送鑑
      子彈11顆，認均係非制式子彈，由金屬彈殼組合直徑約9.
      0mm 金屬彈頭而成，採樣4顆試射，均可擊發，認具殺傷
      力（即鑑定書鑑定結果二部分）；㈡送鑑子彈54顆，認均
      係非制式子彈，由金屬彈殼組合直徑約9.0mm 金屬彈頭而
      成，採樣19顆試射，均可擊發，認具殺傷力（即鑑定書鑑
      定結果三部分）；㈢送鑑子彈15顆，鑑定情形如下：⑴13顆
      ，認均係非制式子彈，由金屬彈殼組合直徑約9.0mm 金屬
      彈頭而成，採樣5顆試射，均可擊發，認具殺傷力（即鑑
      定書鑑定結果五（一）部分），⑵2顆，認均係非制式子彈
      ，由金屬彈殼組合直徑約9.0mm 金屬彈頭而成，內均不具
      底火，依現狀，認不具殺傷力（即鑑定書鑑定結果五（二
      ）部分）；㈣送鑑子彈3顆，認均係非制式子彈，由金屬彈
      殼組合直徑約9.0mm 金屬彈頭而成，採樣1顆試射，可擊
      發，認具殺傷力（即鑑定書鑑定結果九部分）；㈤送鑑子
      彈5顆，認均係非制式子彈，由金屬彈殼組合直徑約5.6mm
       金屬彈頭而成，採樣2顆試射，均無法擊發，認不具殺傷
      力（即鑑定書鑑定結果十一部分）；㈥送鑑子彈13顆，鑑
      定情形如下：⑴11顆，認均係非制式子彈，由金屬彈殼組
      合直徑約9.0mm 金屬彈頭而成，採樣4顆試射，均可擊發
      ，認具殺傷力（即鑑定書鑑定結果十三（一）部分），⑵2
      顆，認均係非制式子彈，由金屬彈殼組合直徑約9.0mm 金
      屬彈頭而成，內均不具底火，依現狀，認不具殺傷力（即
      鑑定書鑑定結果十三（二）部分）；㈦送鑑手槍槍管1枝，
      認係已貫通之金屬槍管（可供組成具殺傷力槍枝使用）。
      再上開㈢、㈤、㈥所示未經試射之非制式子彈，經本院送請
      內政部警政署刑事警察局鑑定後，結果認㈠子彈13顆，其
      中未試射子彈8顆，均經試射，均可擊發，認具殺傷力；㈡
      子彈2顆，前經該局鑑定完畢，認不具殺傷力在案；㈢子彈
      5顆，其中未試射子彈3顆，均經試射，均無法擊發，認不
      具殺傷力；㈣子彈11顆，其中未試射子彈7顆，均經試射，
      均可擊發，認具殺傷力；㈤子彈2顆，前經該局鑑定完畢，
      認不具殺傷力在案。復扣案如附表編號7所示之金屬槍管1
      枝，認屬公告之槍砲主要組成零件等情，有該局110 年6
      月28日刑鑑字第1100041255號鑑定書、110年9月2日刑鑑
      字第1100096444號函、內政部110年7月7日內授警字第110
      0871747號函各1 份（見110年度偵字第13177號偵卷第321
      頁至第331頁、第359頁至第360頁、本院卷第233頁）附卷
      足參，足認被告任意性自白核均與事實相符。
（三）綜上，本案事證明確，被告犯行堪以認定，應予依法論科
      。
二、論罪科刑部分　　　
（一）核被告吳俊龍所為，係犯槍砲彈藥刀械管制條例第7 條第
      4 項之未經許可持有可發射子彈具有殺傷力之非制式手槍
      罪、同條例第12條第4 項之未經許可持有子彈罪、同條例
      第13條第4項之未經許可持有槍砲之主要組成零件罪。被
      告同時持有前揭非制式手槍、子彈、金屬槍管，係以一行
      為同時觸犯上開3 罪名，為想像競合犯，應依刑法第55條
      之規定，從較重之未經許可持有可發射子彈具有殺傷力之
      非制式手槍罪處斷。
（二）被告前於92年間，因竊盜案件，經本院以93年度易字第47
      9號判決處有期徒刑9月確定（第1案）；又因違反槍砲彈
      藥刀械管制條例等案件，經本院以94年度訴緝字第363號
      判決處有期徒刑5年10月，併科罰金新臺幣（下同）15萬
      元、有期徒刑1年10月，併科罰金6萬元、有期徒刑5年、8
      月，應執行有期徒刑13年，併科罰金20萬元，並分別經臺
      灣高等法院臺中分院以94年度上訴字第2455號及最高法院
      以95年度台上字第2856號判決駁回上訴而確定（第2案）
      ，上開第1案、第2案，嗣經本院以96年度聲減字第5894號
      裁定減刑並定其應執行刑為有期徒刑13年2月15日，併科
      罰金20萬元確定，於105年10月27日縮短刑期假釋出監，
      於107年2月4日未經撤銷假釋而執行完畢，有臺灣高等法
      院被告前案紀錄表在卷可佐，其於受有期徒刑執行完畢後
      ，5 年內故意再犯本件有期徒刑以上之罪，為累犯，考量
      被告前案犯罪經徒刑執行完畢後，理應產生警惕作用，返
      回社會後能因此自我控管，不再觸犯有期徒刑以上之罪，
      然被告卻故意再犯與前案罪質相同之本案，足見被告有其
      特別惡性，且前罪之徒刑執行無成效，其對於刑罰之反應
      力顯然薄弱，依司法院大法官釋字第775 號解釋意旨，認
      有必要依刑法第47條第1 項規定加重其刑。
（三）爰審酌被告漠視法令禁制，無故持有具殺傷力之非制式手
      槍、子彈、金屬槍管，對他人之身體、生命及社會治安均
      構成潛在之危險，被告並任意將前揭槍枝、子彈攜出在外
　　　，影響社會秩序情節已屬重大，且被告除前揭於92年間，
      因違反槍砲彈藥刀械管制條例案件，經法院判刑並執行完
      畢外，另於109年間，因違反槍砲彈藥刀械管制條例案件
      ，經臺灣屏東地方法院於110年2月8日以109年度訴字第82
      9號判決處有期徒刑5年6月，併科罰金5萬元，並經臺灣高
      等法院高雄分院以110年度上訴字第368號、最高法院以11
      0年度台上字第5346號駁回上訴而確定，有臺灣高等法院
      被告前案紀錄表在卷可查，竟不思悔改，於該案一審判決
      後，再犯本案，足認顯無悛悔之意，惡性重大，所為實屬
      不該；參以被告犯後坦承犯行，態度尚可，且未持以犯他
      罪，對社會尚未產生具體損害，並考以被告自陳國中畢業
      之智識程度，之前從事批土、經濟狀況勉持等生活狀況，
      及其犯罪之動機、目的、手段，暨持有手槍、子彈、槍管
      之數量等一切情狀，量處如主文所示之刑，並就併科罰金
      部分諭知易服勞役之折算標準如主文所示，以示懲儆。
（四）至辯護人另請求依刑法第59條酌減其刑，惟刑法第59條之
      減輕其刑，必於犯罪之情狀，在客觀上足以引起一般同情
      ，認為即予宣告法定低度刑期，猶嫌過重者，始有其適用
      （最高法院51年度台上第899 號判決可資參照）。查被告
      前於92年、109年間，因違反槍砲彈藥刀械管制條例案件
      ，分別經法院判決在案，業如上述，竟不思悔改，於前案
      即臺灣屏東地方法院以109年度訴字第829號判決後之2個
      月內，再犯與前案罪質相同之本案，足認顯無悛悔之意，
      且本案被告持有之非制式手槍數量計3 枝、持有具殺傷力
      之子彈數量更達近百顆，對社會秩序之影響尚非輕微，另
      被告犯罪之動機、態度等，業經本院於法定刑科刑時所審
      酌，且實無足以引起一般人同情之情狀，尚無得依刑法第
      59條減刑之事由，自無該規定之適用，附此敘明。
三、沒收部分
（一）扣案如附表編號1 至編號3 所示之非制式手槍共3 枝，經
      鑑定結果均具殺傷力，已如前述，皆屬槍砲彈藥刀械管制
      條例第4 條第1 項第1 款所列物品；如附表編號4至編號6
　　　所示未經試射之子彈，皆係槍砲彈藥刀械管制條例第4 條
      第1 項第2 款所列物品；如附表編號7所示之手槍槍管1 
      枝，經送鑑定結果，係金屬槍管，屬公告之槍砲主要組成
      零件，已如前述，係槍砲彈藥刀械管制條例第4 條第2 項
      所列物品，均為未經許可不得持有之違禁物，應俱依刑法
      第38條第1 項之規定宣告沒收。
（二）扣案如附表編號4至編號6、編號8、編號9所示經試射之子
      彈，經試射結果，固均認具殺傷力，惟業因鑑定試射而耗
      損，其所留彈頭、彈殼，已不具子彈完整結構，並非違禁
      物，爰不併宣告沒收。
（三）至扣案如附表編號10至編號12 所示之子彈，經試射結果
      ，因無法擊發，不具殺傷力，且業因鑑定試射而耗損，已
      如上述；扣案如附表編號13所示之彈頭1顆，已不具子彈
      完整結構而不具殺傷力；扣案如附表編號15所示之模擬步
      槍1枝，經鑑定結果，不具殺傷力乙節，有內政部刑事警
      察局110 年6月28日刑鑑字第1100041255號鑑定書1 份（
      見110年度偵字第13177號偵卷第321頁至第331頁）附卷足
      參，且均非違禁物；而被告涉嫌違反毒品危害防制條例部
      分，並非本案起訴範圍，是扣案如附表編號28、編號29所
      示之第二級毒品甲基安非他命，本院自不得逕予沒收銷燬
      ；再其餘扣案之物，皆與本案無關乙節，業據被告陳稱在
      卷（見本院卷第177頁至第178頁），且無證據證明與本案
      犯罪具直接關連性，復非違禁物，自均不得於本案併予宣
      告沒收，附此敘明。
據上論斷，應依刑事訴訟法第299條第1項前段，槍砲彈藥刀械管
制條例第7條第4項、第12條第4項、第13條第4項，刑法第11條前
段、第55條前段、第47條第1項、第42條第3項、第38條第1項，
判決如主文。
本案經檢察官鄒千芝提起公訴，檢察官郭逵、陳君瑜到庭執行職
務。
中　　華　　民　　國　　110 　年　　11　　月　  30 　日
                  刑事第十五庭  審判長法　官  簡佩珺
                                      法  官  張雅涵
                                      法  官  鄭咏欣
以上正本證明與原本無異。
如不服本判決應於收受送達後20日內向本院提出上訴書狀，並應
敘述具體理由；其未敘述上訴理由者，應於上訴期間屆滿後20日
內向本院補提理由書（均須按他造當事人之人數附繕本）「切勿
逕送上級法院」。
　　                              　　書記官  陳玲誼
中　　華　　民　　國　　110 　年　　11　　月　　30　　日
附錄犯罪科刑法條：
槍砲彈藥刀械管制條例第7條
未經許可，製造、販賣或運輸制式或非制式火砲、肩射武器、機
關槍、衝鋒槍、卡柄槍、自動步槍、普通步槍、馬槍、手槍或各
類砲彈、炸彈、爆裂物者，處無期徒刑或7年以上有期徒刑，併
科新臺幣3千萬元以下罰金。
未經許可，轉讓、出租或出借前項所列槍砲、彈藥者，處無期徒
刑或5年以上有期徒刑，併科新臺幣1千萬元以下罰金。
意圖供自己或他人犯罪之用，而犯前二項之罪者，處死刑或無期
徒刑；處徒刑者，併科新臺幣5千萬元以下罰金。
未經許可，持有、寄藏或意圖販賣而陳列第1項所列槍砲、彈藥
者，處5年以上有期徒刑，併科新臺幣1千萬元以下罰金。
意圖供自己或他人犯罪之用，以強盜、搶奪、竊盜或其他非法方
法，持有依法執行公務之人所持有之第1項所列槍砲、彈藥者，
得加重其刑至二分之一。
第1項至第3項之未遂犯罰之。

槍砲彈藥刀械管制條例第12條
未經許可，製造、販賣或運輸子彈者，處1年以上7年以下有期徒
刑，併科新台幣500萬元以下罰金。
未經許可，轉讓、出租或出借子彈者，處6月以上5年以下有期徒
刑，併科新台幣300萬元以下罰金。
意圖供自己或他人犯罪之用，而犯前二項之罪者，處3年以上10
年以下有期徒刑，併科新台幣700萬元以下罰金。
未經許可，持有、寄藏或意圖販賣而陳列子彈者，處5年以下有
期徒刑，併科新台幣300萬元以下罰金。
第1項至第3項之未遂犯罰之。

槍砲彈藥刀械管制條例第13條
未經許可，製造、販賣或運輸槍砲、彈藥之主要組成零件者，處
3年以上10年以下有期徒刑，併科新台幣700萬元以下罰金。
未經許可，轉讓、出租或出借前項零件者，處1年以上7年以下有
期徒刑，併科新台幣500萬元以下罰金。
意圖供自己或他人犯罪之用，而犯前2項之罪者，處5年以上有期
徒刑，併科新台幣1000萬元以下罰金。
未經許可，持有、寄藏或意圖販賣而陳列第1項所列零件者，處6
月以上5年以下有期徒刑，併科新台幣300萬元以下罰金。
第1項至第3項之未遂犯罰之。

附表：
編號 物 品 名 稱 數  量 應否沒收  1 仿手槍外型製造之非制式手槍 （含彈匣1 個，槍枝管制編號：0000000000號） 1 枝 應予沒收  2 仿手槍外型製造之非制式手槍 （含彈匣1 個，槍枝管制編號：0000000000號） 1 枝 應予沒收  3 仿手槍外型製造之非制式手槍 （含彈匣1 個，槍枝管制編號：0000000000號） 1枝 應予沒收     4 非制式子彈    11顆 （採樣4顆試射，該4顆經試射後，已不具殺傷力，不予沒收，即前揭鑑定書二部分） 具殺傷力、未經試射之子彈7顆，應予沒收  5 非制式子彈 54顆 （採樣19顆試射，該19顆經試射後，已不具殺傷力，不予沒收，即前揭鑑定書三部分） 具殺傷力、未經試射之子彈35顆，應予沒收  6 非制式子彈 3顆 （採樣1顆試射，該1顆經試射後，已不具殺傷力，不予沒收，即前揭鑑定書九部分） 具殺傷力、未經試射之子彈2顆，應予沒收  7 手槍槍管 1枝 應予沒收  8 具殺傷力之非制式子彈 13顆 （經全部試射後，已不具殺傷力，即前揭鑑定書五（一）部分） 不予沒收  9 具殺傷力之非制式子彈 11顆 （經全部試射後，已不具殺傷力，即前揭鑑定書十三（一）部分） 不予沒收  10 不具殺傷力之非制式子彈 2顆 （即前揭鑑定書五（二）部分） 不予沒收  11 不具殺傷力之非制式子彈 5顆 （即前揭鑑定書十一部分） 不予沒收  12 不具殺傷力之非制式子彈 2顆 （即前揭鑑定書十三（二）部分） 不予沒收  13 彈頭 1顆 不予沒收  14 喜得釘 1包 不予沒收  15 模擬步槍（含彈匣，不具殺傷力） 1枝 不予沒收  16 步槍槍機 1個 不予沒收  17 手槍滑套 1個 不予沒收  18 鑽頭 1包 不予沒收  19 電鑽 1支 不予沒收  20 砂輪機 1臺 不予沒收  21 螺絲起子 1盒 不予沒收  22 砂紙 1盒 不予沒收  23 游標卡尺 1支 不予沒收  24 瓦斯噴燈 1瓶 不予沒收  25 金屬清潔劑 1瓶 不予沒收  26 潤滑油 1瓶 不予沒收  27 空氣壓縮機（含氣動研磨工具） 1臺 不予沒收  28 第二級毒品安非他命 1包 不予沒收  29 第二級毒品安非他命 1包 不予沒收  30 第二級毒品安非他命吸食器 1組 不予沒收